【裁判字號】    89,勞訴,121
【裁判日期】    920617
【裁判案由】    給付薪資
【裁判全文】
臺灣臺北地方法院民事判決  八十九年度勞訴字第一二一號
    原      告    乙○○
    複  代理人    王國傑律師
    原      告    甲○○即E.
    共      同
    訴訟代理人    楊思莉律師
    被      告    金牌健身事業股份有限公司
    法定代理人    丙○○
    訴訟代理人    張秋卿律師
                  張炳煌律師
右當事人間請求給付薪資等事件，本院判決如左：
    主    文
原告之訴及假執行之聲請均駁回。
訴訟費用由原告負擔。
    事    實
甲、原告方面：
一、聲明：
（一）被告應給付原告乙○○新台幣（下同）九十七萬三千六百三十六元及分別自附
      表Ａ所示金額之到期日起至清償日止，按週年利率百之五計算之利息。
（二）被告應給付原告甲○○九十一萬零六百三十六元及美金一千元，及分別自附表
      Ｂ所示金額之到期日起至清償日止，按週年利率百分之五計算之利息。
（三）右開第一、二項請求，原告願各自提供擔保，請准宣告假執行。
（四）被告應出具道歉書予原告表明原告二人並無不能勝任工作以及辱罵同事之情，
      且就非法解僱原告乙事向原告等道歉。
二、陳述：
（一）原告乙○○自民國（下同）八十九年五月間受聘僱為被告公司之健身諮詢部（
      即業務部）兼會員服務部經理，原告甲○○則為被告公司之健身部經理，並均
      經被告公司之總經理提請董事過半數同意委任之，然被告公司卻於同年十月九
      日未經預告即通知原告乙○○自當日起終止聘僱關係，且其據以解任原告乙○○之同年十月五日董事會決議僅有撤換健身諮詢部經理之決議，並無解僱乙○○之記載，且此亦非經總經理提請董事會決議，故被告公司未依公司章程第二
      十四條規定而非法解任原告乙○○。另原告甲○○則於同年十月一日受
      Franklin Copeland通知自翌日即同年十月二日起終止聘僱關係，然Franklin
      並非有權解任甲○○之人，且該通知發出時，尚無被告公司董事會之決議，足
      見被告公司解任原告甲○○亦不合法。則原告二人於被告公司擔任原職務之勞
      動契約應仍有效存在，爰提起本訴，請求被告公司分別給付原告如下之金額：
（二）原告乙○○部分：
  １、薪資部分：被告公司非法解僱原告乙○○，自不生終止勞動契約之效力，依民
      法第四百八十七條之規定，被告公司仍應依約給付原告乙○○每月薪資（所得
      淨額）五萬五千三百一十八元。
  ２、獎金部分：依被告公司與原告乙○○間之獎金給付制度及被告公司自八十九年
      六月至九月間每月發給原告乙○○之獎金金額，原告每月都有九萬元以上之獎
      金收入，今因被告公司非法終止契約而無法取得，則依民法第二百六十七條及
      第四百八十七條之規定，請求被告公司給付其每月之獎金損失九萬九千五百七
      十六元（即八十九年六至九月之獎金平均值）。
  ３、年終獎金：原告乙○○八十九年間全年度實際工作八個月，故依勞動基準法第
      二十九條及被告公司之工作規則第四十二條之規定，以二個月本薪計算，被告
      公司應給付原告乙○○八十九年度之年終獎金為七萬三千七百五十七元（５５
      ３１８×２÷１２×８＝７３７５７）。
  ４、非財產上之損害賠償：原告乙○○自被告公司成立起便忠於職守，為公司積極
      擘劃，努力推展業務，並於八十九年五月間獲公司擢升為健身諮詢部（即業務
      部）經理，其間為公司之業務成長及奠基，投注相當多之心血，今驟遭被告任
      意終止勞動契約，努力皆成泡影，於個人之履歷上亦將永遠留下受質疑之紀錄
      ，為此，請求被告公司依民法第一百八十四條第一項前段及第一百九十五條之
      規定，回復原告乙○○名譽及賠償原告乙○○因遭非法解職，名譽上所受之損
      害。
（三）原告甲○○部分：
  １、薪資部分：被告公司非法解僱原告甲○○，不生終止勞動契約之效力，故依民
      法第四百八十七條之規定，請求被告公司給付薪資九萬三千元、每月支付房屋
      津貼（經常性之給付）二萬三千二百五十元，於扣除勞保費五百一十七元，健
      保費七百零六元及所得稅一萬二千零三十元後，應給付原告甲○○每月工資一
      十萬二千九百七十七元。
  ２、年終獎金部分：原告甲○○於八十九年度實際工作共八個月，以二個月之薪資
      計，被告公司共應給付原告甲○○年終獎金一十三萬七千三百二十九元（１０
      ２９９７×２÷１２×８＝１３７３２９）。
  ３、關於押租金之損失：經查原告甲○○遭被告非法解僱，工作簽證被取消，而須
      被迫離台，故請求被告公司給付其因中途終止租約，遭房東沒收之一個月押租
      金二萬三千元。
  ４、遷返新加坡之費用：美金一千元。
  ５、名譽上之損害賠償：原告甲○○為具有多年健身教練資歷之國際知名專職健身
      教練，此亦被告公司願以優厚之條件，重金延攬其來台工作之原因，今遭被告
      公司非法終止勞動契約，在健身界之名譽打擊甚大，外人不明究裡，亦難一一
      澄清消毒，在履歷上亦將留下難以抹滅之惡劣紀錄，故精神及信譽受有難以回
      復之傷害。是依民法第一百八十四條第一項前段及第一百九十五條規定，請求
      被告公司賠償此項非財產上之損失，並以書面方式正式撤銷對原告甲○○之不
      實指摘，以回復原告甲○○之名譽。
三、對被告抗辯之陳述：
（一）由被告與原告間所訂之「勞動契約」中第二、四、九條及「專業技術人員聘僱
      合約書」第三、四條載明原告須受被告公司指揮監督，且須於被告公司指定之
      工作場所及工作時間工作，且須接受被告公司之工作指派及職務調動，不得拒
      絕，且前開二合約中皆表明原告之婚、喪、病假及終止「勞動契約」事由，悉
      適用「勞動基準法」之規定，顯見二者間為有從屬性之勞動契約關係。故原告
      乙○○、甲○○於被告公司職稱雖為經理，但無論人格上、經濟上、組織上皆
      從屬於被告公司，故應優先適用勞動基準法。
（二）原告二人並無勞動基準法第十一條第一項第五款「對於所擔任之工作不能勝任
      」或「未能達公司規定之業績目標」之情事。被告公司所提之「佣金制度表」
      是總經理John  Caraccio作成，提給公司投資人耐斯集團參考的對於二０００
      年業務的業務預估表，並非對員工規定之「業績目標」，豈能憑該表指摘原告
      乙○○未達該表所訂業績目標？且依當時被告公司總經理John  Caraccio所出
      具之證明書之證詞及由被告公司匯付獎金予原告乙○○之紀錄以觀，原告乙○○的表現一向很好，每個月也都有自公司領取高額獎金，從無所謂未達業績目
      標之情。至甲○○之職務為健身部經理，只負責培訓教練群及有氧老師，原即
      無銷售個人訓練課程或招募會員之義務。被告公司以原告甲○○未銷售出任何
      個人訓練課程，指其有不能勝任之情，自屬無稽。
（三）至被告公司前員工趙愷投訴乙事，因原告乙○○為遭投訴之當事人，早將該案
      陳報總經理，公司並已早於八十九年七月三日開會由總經理將該案授權予股東
      耐斯集團之法務科處理，另張育彰及其女友范美英投訴事件，原告乙○○曾本
      於職掌，告知其終止合約應於欲取消日六十日前書面通知公司，礙於公司規定
      ，原告乙○○無權同意其解約並退還全部款項之要求，並將之報由總經理處理
      。嗣因張育彰轉向消基會申訴，被告公司為顧及形象遂同意其提前解約，但並
      未同意退費，故原告乙○○之處置並無不當。另關於被告指原告乙○○有管理
      不當，致遭同仁投訴，及以低價促銷吸引顧客乙節，亦非實在。
（四）原告甲○○亦無被告所指摘勞動基準法第十二條第一項第二款：「對於‧‧‧
      其他共同工作之勞工，實施暴行或重大侮辱之行為」之情形；原告甲○○確係
      因於八十九年十月一日當日遭Franklin辱罵及羞辱而與之發生齟齬，因而被
      Franklin個人於次日自行發具通知書解職。然Franklin自行簽署之通知書自不
      生終止契約之效力。至被告公司謂原告甲○○有管理不當致遭全體健身部員工
      投訴乙節，實際上只有一人在煽動連署信，且原告甲○○也不曾因此事被公司
      處罰。
三、證據：提出原告乙○○解僱通知、原告甲○○解僱通知、原告甲○○房屋租賃契
    約、電子郵件電文、原告乙○○催告之存證信函、原告甲○○催告之存證信函、
    甲○○勞動契約、原告乙○○勞動契約、原告乙○○專業技術人員聘僱同意書、
    乙○○八十九年六至九月份獎金總表、原告乙○○存摺、勞委會職訓局函文、會
    議記錄、被告公司獎金給付制度表、原告甲○○專業技術人員聘僱同意書、原告
    甲○○薪資證明書、原告甲○○履歷（均影本）、原告甲○○終止租約賠償證明
    書原本、John Caraccio出具之證明書原本、陳淑芬出具之證明書原本等件為證
    ，並聲請訊問證人丙○○、John Caraccio、陳曉玲、陳淑芬。
乙、被告方面：
一、聲明：
（一）原告之訴及假執行之聲請均駁回。
（二）如受不利之判決，願預供擔保請准宣告免為假執行。
二、陳述：
（一）原告二人均係被告公司依法委任之經理人，原告乙○○擔職之健身諮詢部、會
      員服務部經理，其轄下部門人員共二十人，原告甲○○則任職健身部經理，轄
      下人員多達五十五人，原告二人均係直接向總經理報告其工作事項及進度，上
      下班時間不必打卡，亦不須循對一般員工之規定辦理請假手續，對其所屬員工
      有人事懲戒權，顯非一般勞工，是渠等與被告公司間自應適用民法委任契約關
      係規定。因原告二人工作表現不佳，未能達成公司規定之業績目標，又未能完
      成主管交辦事項，對於其執掌範圍內之事務亦未能妥善處理，對被告公司會員
      合約處理不當，致遭客戶以存證信函指責並向消基會投訴，復管理不當致遭被
      告公司員工集體投訴，未經被告公司董事會同意自行公佈對業務人員懲處規定
      ，造成業務人員不滿而離職，顯然不具經理人應有之領導與行政管理能力。且
      原告甲○○並對主管即被告公司所委託經營管理之英屬維京群島商金牌公司所
      派遣來台之俱樂部經理Franklin Copeland以粗話加以辱罵，顯不適任經理人
      職務。被告公司已依照公司法之規定經董事過半數同意解任原告二人之經理人
      職務，合法終止與原告二人之委任關係，故原告本件請求，顯然無據。另查原
      告乙○○及甲○○於任職被告公司前即與當時被告公司總經理John Caraccio
      熟識，原告乙○○並為John Caraccio所介紹進入被告公司任職，總經理授與
      其極大權限，甚至在總經理出國期間代理總經理職務，則John Caraccio所為
      有利於原告之證言，顯然偏頗，不足採信。
（二）退步言，縱認原告二人與被告間有勞動基準法之適用，惟原告二人之行為，亦
      已符合勞動基準法第十一條第五款：「勞工對於所擔任之工作確不能勝任」，
      以及第十二條第二款「對於雇主、雇主家屬、雇主代理人或其他共同工作之勞
      工，實施暴行或有重大侮辱之行為」規定，被告公司既已合法終止雙方間之契
      約關係，並比照勞動基準法規定發給預告期間薪資及資遣費，原告提起本訴請
      求給付薪資、業績獎金、年終獎金、非財產上損害賠償及原告甲○○請求給付
      押租保證金及遷返新加坡費用部分，均屬無據。
三、證據：提出被告八十九年二月二十五日董事會議紀錄、八十九年七月十八日健康
    諮詢部員工投訴函、會員范美英、張育彰存證信函、原告乙○○公佈之懲處規定
    、受開除員工趙愷投訴函、原告乙○○發行之禮券及商品部內部聯繫單、員工對
    原告甲○○之投訴函、被告公司俱樂部經理ＦＲＡＮＫ說明書及中譯本、被告公
    司組織層級表、原告乙○○與顧客簽訂之合約、原告乙○○對會員發出之通知函
    、八十九年二月二十五日董事會決議附件及中譯文、團體會員入會價格表、團體
    優惠公告、八十九年八月三日乙○○呈總經理之備忘錄、八十九年八月一日至三
    十一日間以低於六千元入會簽訂之合約、八十九年八月三十一日後以低於六千元
    入會簽訂之合約、總經理公佈工作規則實施日期之通知函、八十九年十月十五日
    被告公司之回函、八十九年六月十二日被告內部交辦單、被告與原告甲○○簽訂
    之聘僱合約書、ＢＬＡＣＫ’Ｓ  ＬＡＷ  ＤＩＣＴＩＯＮＡＲＹ摘錄文、被告
    公司八十九年十月五日董事會議事錄節錄文、原告乙○○發函懲戒員工之信函、
    被告八十九年四月七日董事會議事錄及簽到簿、被告八十九年八月四日董事會議
    事錄節錄文及簽到簿、原告甲○○懲處員工通知書、被告董事長出具之通知書、
    八十九年八月四日董事會決議之附件、八月營業報告概要（均影本）等件為證，
    並聲請訊問證人蔡慧倫、陳正華、張佩慈、楊鴻儒、林憶芬。
    理      由
甲、程序方面：
    按訴狀送達後，原告不得將原訴變更或追加他訴。但減縮應受判決事項之聲明者
    ，不在此限。民事訴訟法第二百五十五條第一項第三款定有明文。本件原告甲○○起訴時請求被告給付二個月押租金四萬六千元，嗣減縮聲明為冬被告給付一個
    月之押租金二萬三千元，於法核無不合，應予准許，合先敘明。
乙、得心證之理由：
一、原告主張：原告乙○○、甲○○二人係經被告公司董事過半數同意而委聘為被告
    公司之健身諮詢部（即業務部）兼會員服務部經理、及健身部經理，然被告公司
    卻於八十九年十月九日未經預告即非法終止與原告乙○○間之委任關係，另原告
    甲○○則於同年十月一日經之Frank Copeland通知自翌日即同年十月二日起終止
    委任關係，然Frank Copeland並非有權解任甲○○之人，且未經被告公司董事會
    之決議，足見被告公司解任甲○○亦不合法。則原告二人於被告公司擔任原職務
    之契約應仍有效存在，爰依僱傭契約、民法第四百八十七條規定，請求被告公司
    給付原告乙○○每月薪資（所得淨額）五萬五千三百一十八元及每月之獎金九萬
    九千五百七十六元，給付原告甲○○每月薪資（所得淨額）一十萬二千九百七十
    七元，並依勞動基準法第二十九條規定請求被告公司應各給付原告乙○○、甲○○八十九年度之年終獎金七萬三千七百五十七元及一十三萬七千三百二十九元，
    而原告甲○○因遭非法解僱，被取消工作簽證而須被迫離台離台，故請求被告公
    司給付其遭房東沒收一個月押租金二萬三千元及遷返新加坡之費用。另被告公司
    非法解僱原告二人，使其等受有名譽上之損害，爰依民法第一百八十四條前段及
    第一百九十五條規定請求被告公司負損害賠償責任等情。
二、被告公司則以：原告二人均係被告公司依公司法委任之經理人，並非僱傭關係下
    之勞工，自無勞動基準法之適用，被告公司因原告之工作表現不佳，一再遭被告
    公司員工投訴及會員客戶之抱怨，造成被告公司管理上困擾、公司形象及財物上
    損失，乃分別於八十九年十月九日、十月二日通知原告二人終止雙方間之委任關
    係，自不須再負給付薪資之責。退步言，縱認原告二人與被告間有勞動基準法之
    適用，惟原告二人之行為，亦已符合勞動基準法第十一條第五款：「勞工對於所
    擔任之工作確不能勝任」，以及第十二條第二款「對於雇主、雇主家屬、雇主代
    理人或其他共同工作之勞工，實施暴行或有重大侮辱之行為」規定，被告公司已
    合法終止雙方間之契約關係，並比照勞動基準法規定發給預告期間薪資及資遣費
    ，原告於本件再請求給付薪資、業績獎金、年終獎金、非財產上損害賠償及原告
    甲○○請求給付押租保證金及遷返新加坡費用部分，亦屬無據等語，資為抗辯。
三、本件原告主張原告乙○○、甲○○二人係經被告公司董事過半數同意而委聘為被
    告公司之健身諮詢部（即業務部）兼會員服務部經理、及健身部經理，然竟遭被
    告公司於八十九年十月九日終止與原告乙○○間之委任關係，另原告甲○○則於
    同年十月一日經之Frank Copeland通知自翌日即同年十月二日起終止委任關係之
    事實，業據其提出原告乙○○、甲○○之解任函各一件（見本院卷一第九頁、第
    十頁）為證，並為被告公司所不爭執，是原告此部分之主張，應可信為真實。惟
    原告主張被告公司未經預告解任原告乙○○，且其據以解任原告乙○○之董事會
    決議僅有撤換健身諮詢部經理之決議，並無解僱乙○○之記載，而此亦非經總經
    理提請董事會決議，故被告公司未依公司章程第二十四條規定而非法解任原告乙○○。另原告甲○○則於同年十月一日受Frank Copeland通知自翌日即同年十月
    二日起終止委聘關係，然Frank Copeland月五日之董並非有權解任甲○○之人，
    且該通知發出時，尚無被告公司董事會之決議等情，則為被告公司否認，並以前
    開情詞置辯。經查：
（一）經查由卷附兩造所不爭執之被告公司章程第二十四條載明：被告公司經理之委
      任、解任，需由總經理提請後，經董事過半數同意辦理之（見本院卷一第二五
      五頁），再觀之被告公司於八十九年十月五日之董事會決議內容亦載明：經過
      審慎評估，董事會同意俱樂部經理Frank Copeland之推荐，撤換健身諮詢部經
      理，該職務改由他人接任等語（見本院卷第二三一頁），準此，被告公司據以
      解任原告乙○○之經理職務，即非無據。原告雖主張其上並無「撤換會員服務
      部經理」，亦無「解僱乙○○」之記載，且此案亦非經總經理提請董事會決議
      ，故被告公司之解聘之程序不合法云云。惟查原告既係被告公司依法委任之經
      理人，且身兼會員務務部經理，此為原告自承在卷，既非屬普通一般勞工，則
      被告公司已依法提經董事會過半數同意決定撤換、解任其健身諮詢部（即業務
      部）經理人職務，其職務改由他人接任，自包含其兼任部分之經理人職務，解
      任程序於法委無不合，自無庸記載「解僱」字樣。另原告甲○○主張其於同年
      十月一日因受Frank Copeland辱罵而與之發生齟齬，因而被Frank Copeland於
      次日發具通知書解職，惟Frank Copeland並非有權決定甲○○任免之人，其自
      行簽署之通知書不生終止契約之效力云云，並提出證人陳淑芬之證詞為證，然
      此為被告公司否認。經查前開解任通知書係經被告公司董事長丙○○授權簽署
      ，此有被告公司董事長出具之通知書（見本院卷一第二九九頁）可考，是原告
      指Frank Copeland無權決定甲○○任免，自無可取。原告甲○○又指前開通知
      書未經總經理提經董事會決議，程序亦不合法云云。惟查被告公司董事長於同
      年十月二日決定解任原告甲○○之經理人職務，固在同年月五日之董事會之前
      ，然此解任之決定嗣後提經董事會議決議「終止其委任關係」（見本院卷一第
      二三一頁），自可發生追認之效力，而補正之前程序上之缺失。是原告甲○○
      此部分所辯，亦無可取。
（二）原告復主張其二人雖為經理人，惟其等與被告公司間具有使用從屬與指揮命令
      之性質，故有勞動基準法之適用，並提出兩造間簽訂之「勞動契約」及「專業
      技術人員聘僱合約書」為證。觀之兩造間簽訂之「勞動契約」中第二、四、九
      條及「專業技術人員聘僱合約書」第三、四條之約定，固載明原告須受被告公
      司指揮監督，且須於被告公司指定之工作場所及工作時間工作，並須接受被告
      公司之工作指派及職務調動，不得拒絕，且前開二合約中皆表明原告之婚、喪
      、病假及終止「勞動契約」事由，悉適用「勞動基準法」之規定（見本院卷一
      第二０七頁至第二０九頁）。然查原告自承其二人均係經被告公司董事過半數
      同意而以高薪委任之經理人，其等之解任亦需經被告公司董事過半數同意而解
      任之，已如前述，徵之其二人均係直接向被告公司總經理（John Caraccio）
      報告其工作事項及進度，而僅對總經理負責，且總經理授與其極大權限，並在
      總經理出國期間代理總經理職務，上下班時間不必打卡，亦無須循對一般員工
      之規定辦理請假手續，對其所屬之員工復有人事懲戒權等，核與證人即被告公
      司總經理（John Caraccio）到場證述情節大致相符（見本院卷一第三四三頁
      至第三四四頁），復有被告公司提出之被告公司組織層級表、原告乙○○公佈
      之懲處規定、原告乙○○與顧客簽訂之合約、原告乙○○對會員發出之通知函
      、八十九年八月三日乙○○呈總經理之備忘錄、原告乙○○發函懲戒員工之信
      函、原告甲○○懲處員工通知書等件（見本院卷一第九六頁至第九八頁、第二
      三二頁第二三四頁、第二九八頁）為證，足見原告二人非屬一般勞工至明。而
      兩造間簽訂之前開契約，雖其一名為勞動契約，然原告亦另簽一專業技術人員
      聘僱合約書，且其內容僅係就請假及終止事由方面約定有勞動基準法之適用而
      已，再者，任一專業經理人亦終需受公司之監督，公司與經理人間不可能毫無
      監督機制可言，不能執此即遽謂二者間係屬從屬性之勞動關係，是原告所提之
      前開契約，並不足據以證明其二人與被告公司間非屬委任關係。
（三）原告又主張其二人並無勞動基準法第十一條第一項第五款「對於所擔任之工作
      不能勝任」或「未能達公司規定之業績目標」之情事，是被告公司並無解任其
      經理人職務之合法事由。惟查被告公司曾於八十九年二月二十五日董事會中決
      議通過佣金制度，載明業務部經理、業務員各月份應達成之業績（加入會員數
      ），原告乙○○執掌業務部，負責推廣宣傳吸引會員入會，惟自其於八十九年
      五月一日起擔任業務部經理至九月底受解任止，加入健身俱樂部之會員僅有一
      千七百三十一人，與前述董事會決議所訂之目標會員數二千七百人及在年底前
      應達到六千人之數目相距甚遠，此有被告公司前開董事會決議可佐，並經證人
      即被告公司之財務長陳正華證述在卷（見本院卷第一六五頁至第一六六頁、卷
      二第七四頁）。而被告辯稱因原告乙○○為提高業績，竟未與被告公司財務部
      門討論，即擅訂團體會員入會價格及團體價格表或有未收取入會費，經陳正華
      多次制止仍未予置理等情，復經證人陳正華到場證述綦詳（見本院卷二第七四
      頁至第七五頁），堪認身為被告公司業務部（即健身諮詢部）經理之原告乙○○確未能達到被告公司規定之業績目標，信屬有徵。原告乙○○雖主張其未曾
      見過前開被告公司之董事會決議附件及中譯文、被告公司從未對原告有所謂業
      績目標之指示云云，並以證人即被告公司於八十九年二月間至十月間之總經理
      John Caraccio之證詞為證。惟證人John Caraccio亦到場證稱：「業務部門的
      每一個業務員每個月都有業務目標，經理的業務目標除了個人的業務目標外，
      尚有整個團隊的業務目標」、「我們每個月把業績目標及達成率寫在辦公室的
      白板上．．」等語（本院卷一第三四八頁、第三四九頁）。且原告二人均曾列
      席參加被告公司於八十九年四月七日召開之董事會會議，總經理報告時提及被
      告公司之「業務獎金的修改」報告如下：「‧‧‧未達設定業績的百分之四十
      九時，不發予任何獎金‧‧‧」，此有八十九年四月七日之董事會會議議事錄
      及簽到簿（見本院卷一第二三五頁至第二四七頁）可參，總經理既已於會議上
      提出被告公司之「設定業績」，是原告否認被告公司並無設定業績目標云云，
      即無足取。原告乙○○雖又以證人John Caraccio之證詞及被告公司匯付獎金
      之紀錄（分見本院卷一第三四九頁、第二一三頁），以證明其每月均自被告公
      司領取高額獎金，從無未達業績目標之情。然查證人John Caraccio之證詞及
      被告公司匯付獎金之紀錄，僅能證明原告乙○○個人之銷售情況，並不足據以
      證明其掌管之營業部之整體業績，在其六個月之經營管理下已達到被告公司設
      定之目標，是其所云，即無可取。
（四）另原告甲○○自任職以來從未曾銷售任何個人訓練課程，亦為原告甲○○所不
      否認，並有被告公司提出之「八月份收入分析」（見本院卷一第三一三頁）可
      參。另原告甲○○雖主張其職務只負責培訓教練群及有氧老師，並無銷售個人
      訓練課程或招募會員之義務，並以John Caraccio之證詞為證（見本院卷一第
      三四三頁），惟為被告公司否認。而查證人John Caraccio之證詞係謂：因沒
      有教練一對一之課程，在一開始還沒有辦法推展出去，所以沒有傭金與業務之
      壓力，但是可以有傭金的，只要有推展出課程。其他部分的工作限制則與原告
      乙○○相同等語（見本院卷一第三四三頁），並未完全否認原告甲○○不需負
      責推展課程及宣傳任務，故自不足取。況原告甲○○既負責掌管健身部，理應
      負責推展課程並宣傳吸引會員購買個人訓練銷售課程，其既未推展課程（復未
      能吸引會員加入），自難執此遽謂無業績責任，而認其經營管理之能力已達被
      告公司之要求。原告甲○○主張其無庸為其掌管部門之業績負責，顯與一般公
      司要求經理人管理績效之常情不符，殊無可取。
（五）再原告二人俱曾受屬下員工集體投訴，復有八十九年七月十八日健康諮詢部員
      工投訴函、受開除員工趙愷投訴函、員工對甲○○之投訴函等件可佐（見本院
      卷一第四六頁、第五六頁），是被告公司因認原告二人經營及領導能力不足勝
      任而予以解任經理人之職務，自非無據。又原告甲○○復自承其於同年十月一
      日，因細故與被告公司委託經營管理之英屬維京群島商金牌公司（之俱樂部經
      理）所派遣來台之主管Franklin  Copeland 在被告公司發生爭吵互相辱罵，
      而查Franklin Copeland確係被告公司於八十九年九月份時委託經營管理之英
      屬維京群島商金牌公司（之俱樂部經理）所派遣來台之主管（，層級在各部門
      經理之上，擬接任總經理職務），業經被告公司陳明，並經證人JohnCaraccio
      證明無訛（見本院卷一第三四五頁），復為原告所不爭執。原告甲○○既自承
      其當天確曾與Frank  Copeland發生爭吵，是被告公司因認原告甲○○顯已不
      適任經理人職務而發函將之解任，亦非無據。原告雖提出證人即任職於被告公
      司陳淑芬之證詞，以證明Frank  Copeland係藉詞非法將之解任云云，惟綜觀
      該證詞內容，充其量亦僅能證明當日Frank和甲○○發生爭吵之原因與經過情
      形（因Frank質問甲○○為什麼要換ＣＤ，見本院卷二第一二六頁），並非證
      明甲○○未對主管Frank叫罵或二人未發生爭吵，是該證詞亦不足據以作為被
      告公司解任原告甲○○不合法之證明。至原告復主張何以被告公司對其等工作
      表現不佳乙事，未曾依工作規則之規定予以懲處，可見此乃藉詞解任云云。惟
      查原告乙○○、甲○○既同係被告公司委任之經理人，自與一般勞工職員不同
      ，公司之經理人倘有未達業績等情事發生時，一般並非遇事即逕予懲處，而係
      靜觀評估其整體工作表現，以決是否解任其經理人之職務，終止雙方之委任關
      係。故被告公司縱未曾對原告二人施加懲處，並不足據以證明原告二人並無未
      達公司設定之業績目標或工作表現不佳之情事。
四、綜上所述，原告主張彼二人係遭被告公司非法解任云云，即無足取。又被告公司
    亦已比照勞動基準法相關規定發給資遺費及預告薪資一節，復為原告二人所不爭
    執，準此，原告主張其二人於被告公司擔任原職務之契約應仍有效存在，爰依僱
    傭契約、民法第四百八十七條規定，請求被告公司分別給付原告乙○○每月薪資
    （所得淨額）五萬五千三百一十八元及每月之獎金九萬九千五百七十六元，給付
    原告甲○○每月薪資（所得淨額）一十萬二千九百七十七元，並依勞動基準法第
    二十九條規定請求被告公司應各給付原告乙○○、甲○○八十九年度之年終獎金
    七萬三千七百五十七元及一十三萬七千三百二十九元，而原告甲○○因遭非法解
    僱，被取消工作簽證而須被迫離台離台，故請求被告公司給付其遭房東沒收一個
    月押租金二萬三千元及遷返新加坡之費用及被告公司依民法第一百八十四條前段
    及第一百九十五條規定請求被告公司負損害賠償責任云云，即屬無據，不應准許
    。原告之訴既應予駁回，其假執行之聲請，即失所附麗，亦不應准許。
五、至兩造其餘之攻擊或防禦方法，及未經援用之證據，經本院斟酌後，認均不足以
    影響本判決之結果，爰不再一一加以論駁。至原告聲請訊問證人丙○○、陳淑芬
    、John Caraccio，以證明Frank  Copeland未受被告公司長丙○○之授權，故其
    解任原告之程序不合法，惟本院因認被告公司董事長丙○○確已授權並經董事會
    決議解任原告二人，故程序並無不法，已詳如前述，而證人John Caraccio業經
    本院訊問過，並無重複訊問之必要，。證人陳淑芬則係證明原告甲○○與Frank
    Copeland發生爭吵之原因及經過，一如前述，因認均與本件判決之結果不生影響
    ，爰不再傳訊，併此敘明。
丙、結論：原告之訴為無理由，依民事訴訟法第七十八條，判決如主文。
中      華      民      國    九十二    年      六      月    十七      日
                              勞工法庭法      官  林振芳
右為正本係照原本作成
如對本判決上訴，須於判決送達後二十日內向本院提出上訴狀
中      華      民      國    九十二    年      六      月    十八      日
                                      書  記  官  葛映嵐


司法院資訊處製作；財團法人民間司法改革基金會備份。
